# 外国公司其他应收款因汇率折算导致的账龄不符怎么办？

提问人：wenwenCPA2018 时间：2020-04-28 15:48:57
如题，我们在审计一家公司的时候，他家子公司为美国公司，账务很简单，但是账上有一笔房租押金 40000 美元，账龄为3-4年。 2018 年汇率为6.8632，相应的 2018 年折算后金额为 274,528.00 元，账龄为2-3年。 2019 年汇率为6.9762，相应的 2019 年折算后金额为 279,048.00 元，账龄为3-4年。问题为：
（ 1 ）这样账龄就不勾稽了；
（ 2 ）我们将274,528.00 放在3-4年，剩余的汇率折算差异 4,520.00 元放在了 1 年以内。这样的话，坏账怎么计提呢？

回答人：chenyiwei
1 、虽然折合为本位币的金额存在你说的问题，但不代表账龄不勾稽。
2 、应整体放在“3～ 4 年”。不能将汇兑损益视作本年度内的新发生额。